臺灣板橋地方法院刑事判決　　　　　　　　　　　　九十一年度簡上字第一二一號
　　上　訴　人
　　即　被　告　甲○○
右列上訴人因違反著作權法案件，不服本院九十年度板簡字第二四八號，中華民國九
十一年一月三日第一審判決（聲請簡易判決處刑案號：臺灣板橋地方法院檢察署九十
年度偵字第八二一號）提起上訴，本院管轄第二審之合議庭判決如左：
    主  文
上訴駁回。
    事實及理由
一、本案經本院審理結果，認第一審判決以上訴人即被告甲○○明知真實姓名年籍不
    詳之何姓成年男子（即乙○○，年籍在卷，應另由檢察官依法偵處）所擺設攤位
    上陳列之如附表所示ＣＤ係侵害他人著作權之重製物，竟基於營利交付之概括犯
    意聯絡，於民國八十九年十二月二十三日晚上某時許起，在臺北縣永和市○○街
    六十四號前，為該何姓男子顧攤，而共同以每片新臺幣（下同）一百元及買二片
    送一片之價格，連續出售於不特定之人罪，量處有期徒刑肆月，如易科罰金，以
    參佰元折算壹日，扣案之共同被告何姓成年男子所有供其與上訴人共同犯罪所用
    之如附表所示盜版之音樂ＣＤ二百九十六片均沒收，其認事用法均無違誤，量刑
    亦屬適當，應予維持，並引用第一審判決書所記載之證據及理由。
二、上訴人即被告甲○○上訴意旨略以：伊為該何姓男子顧攤前並不知該音樂ＣＤ係
    盜版的，直到被查獲後才知，請求從輕發落；因伊之母親住院需人照顧，伊之住
    處又係租用的，無錢繳法院所判之罰金，請賜判緩刑讓伊照顧母親云云。惟查，
    上訴人確有上開以每片盜版音樂ＣＤ一百元及買二片送一片之價格，連續出售於
    不特定之人，而共同連續明知為侵害著作權之物意圖營利而交付之犯行，業據上
    訴人迭於警訊時、偵查中及本院審理時供承不諱，核與告訴人滾石國際音樂股份
    有限公司等之代理人丙○○、朱晉輝分別於警訊時及偵查中所指述之情節均相符
    ，並有如附表所示之音樂光碟片二百九十六片扣案可佐，復有正版唱片封面六紙
    及告訴人滾石國際音樂股份有限公司等之公司執照、營利事業登記證在卷可稽。
    矧上訴人既於本院審理時供承其以每片一百元、買二片送一片之價格販售，與合
    法音樂ＣＤ一片至少三百多元之價格有別等情在卷，則衡情上訴人對於其所販售
    之音樂ＣＤ係盜版之重製物一節，應係明知。上訴人雖請求傳喚證人乙○○、丁
    ○○，並提出丁○○之行車執照供本院傳喚，惟該二位證人均業經本院依職權查
    址後傳拘無著，有全戶戶籍資料一份、本院送達證書、拘票及報告書各二紙附卷
    可稽，致本院無從傳喚。綜上所陳，是上訴人事後空言否認辯稱「伊為該何姓男
    子顧攤前並不知該音樂ＣＤ係盜版的，直到被查獲後才知」云云，即無足採。事
    證明確，上訴人之犯行應堪以認定。又上訴人於八十九年十一月間，因傷害等案
    件，經本院以九十年度易字第一七三六號判處應執行有期徒刑六月，如易科罰金
    ，以三百元折算一日，於九十年七月二十三日確定，有該判決及臺灣高等法院檢
    察署刑案紀錄簡覆表各一份在卷足憑，本院因認原審就上訴人上開之犯行，引用
    前揭法條，量處上開有期徒刑，並諭知易科罰金之折算標準及沒收，其認事用法
    均無違誤，量刑亦屬適當，且上訴人前因傷害等案件，經本院判處應執行有期徒
    刑六月，如易科罰金，以三百元折算一日，於九十年七月二十三日確定之事實，
    業如前述，今上訴人再犯本件之犯行，顯不知檢束慎行，且上訴人於本院審理中
    ，並無積極之證據足以證明其有悛悟悔改之心，又上訴人有無能力繳納罰金，要
    係檢察官依法執行之權限，非本院有權置喙。是上訴意旨徒以其行為時不知該音
    樂ＣＤ係盜版；其所受之有期徒刑並諭知得易科罰金，因家計困難，恐無法繳納
    罰金，而請求准予判決緩刑云云，均尚難認為有理由，應予駁回。
三、至共同被告乙○○部分，應另由檢察官依法偵處，併予明。
據上論斷，應依刑事訴訟第四百五十五條之一第一項、第三項、第三百六十八條、第
三百七十三條，判決如主文。
本案經檢察官方伯勳到庭執行職務。
中    華    民    國      九十一      年       八       月    十六      日
                                    臺灣板橋地方法院刑事第一庭
                                        審判長  法  官  李  行  一
                                                法  官  毛  崑  山
                                                法  官  楊  千  儀
右正本證明與原本無異。
不得上訴。
                                                書記官  吳  河  東
中    華    民    國      九十一      年       八       月    十九      日
附錄本案論罪科刑法條全文
著作權法第八十七條
有下列情形之一者，除本法另有規定外，視為侵害著作權或製版權︰
    一  以侵害著作人名譽之方法利用其著作者。
    二  明知為侵害著作權或製版權之物而散布或意圖散布而陳列或持有或意圖
        營利而交付者。
    三  輸入未經著作財產權人或製版權人授權重製之重製物或製版物者。
    四  未經著作財產權人同意而輸入著作原件或其重製物者。
    五  明知係侵害電腦程式著作財產權之重製物而仍作為直接營利之使用者。
著作權法第九十三條
有左列情形之一者，處二年以下有期徒刑，得併科新臺幣十萬元以罰金：
一、侵害第十五條至第十七條規定之著作人格權者。
二、違反第七十條規定者。
三、以第八十七條各款方法之一侵害他人之著作權者。
